【裁判字號】    90,易,2047
【裁判日期】    901012
【裁判案由】    傷害
【裁判全文】
臺灣桃園地方法院刑事判決                          九十年度易字第二四七號
    公  訴  人  臺灣桃園地方法院檢察署檢察官
    被      告  丙○○
右列被告因傷害案件，經檢察官提起公訴（九十年度偵字第一一三０五號），本院判
決如左：
    主      文
丙○○傷害人之身體，處有期徒刑柒月。
    事      實
一、丙○○於民國九十年七月九日下午五時（公訴人誤載為十九時）五十分許，前去
    桃園縣觀音鄉○○村○○街一一一號一樓，其女友乙○○開設之「宜萱髮廊」找
    訪張女談論感情問題。由於乙○○仍執意分手，引致丙○○情緒激動，遂至廚房
    取來張女所有之菜刀一把，揚言自殺，適向乙○○承租上址二樓之房客甲○○返
    回撞見此事。緣丙○○平日即懷疑其與張女間感情破裂係導因於康某之故，此際
    ，乃進而遷怒康某，詎一時兇性大發，竟基於傷害之故意，旋追至二樓並持該把
    菜刀朝甲○○之左大腿砍、劈二刀，使之受有左大腿二條切割傷各三公分及五公
    分之傷害。嗣警據報隨趕赴上址處理，當場查獲丙○○，且扣得菜刀一把。
二、案經被害人甲○○訴由桃園縣警察局大園分局報請台灣桃園地方法院檢察署檢察
    官偵查起訴。
    理      由
一、訊據被告丙○○，坦承於前開時，前去上址「宜萱髮廊」找乙○○談論感情問題
    ，嗣並至廚房取來菜刀一把等情不諱，惟矢口否認傷害犯行，辯稱其拿取菜刀係
    欲自殺，並未以之砍傷甲○○云云。但查，右揭事實，業據告訴人甲○○於警訊
    、偵查及本院審理時，指訴綦詳，核與證人乙○○於警訊證稱：乙名男子至我美
    髮工作室持菜刀砍傷我房客：：：該名男子叫丙○○，是在九十年七月九日十七
    時五十分許，在桃園縣觀音鄉○○村○○街一一一號「宜萱髮廊」砍傷我房客甲○○：：：丙○○原自己至廚房取拿菜刀至我面前揚言要自殺，而當時甲○○剛
    好走進來二樓，丙○○轉而將怒氣往甲○○身上發，並持菜刀往甲○○揮過去，
    因此在甲○○右側（應為左側之誤）大腿接近腰際處留有傷口並且還流血等語相
    符（見偵卷第九頁及反面），且有菜刀一把扣案可稽及敏盛綜合醫院大園分院診
    斷證明書一紙、告訴人傷情照片二幀在卷足憑，況被告既因感情糾葛揚言自殺，
    顯見其不僅甚為在意與張女之此段情緣，更因張女欲與之分手而情緒極端激動，
    復稽以被告平日即懷疑其與張女間感情破裂係導因於康某之故，此並據被告於警
    訊及偵查中，證人乙○○於警訊，各供明或述明，可見被告對告訴人之成見及積
    怨已深，職是，其因感情問題已然情緒極端激動之情況下，忽遇私揣暗設之「感
    情夙仇」出現眼前，不啻火上加油，因之，其霎時勃然大怒，兇性大發，忿而對
    告訴人持刀相向，要與常情無違，佐此情，至徵告訴人之指訴及證人乙○○於警
    訊之證述屬實，胥堪採信，據而足證被告有前述持菜刀砍傷告訴人之犯行，灼然
    無疑。其空言否認上情，核屬卸責之詞，另證人乙○○於偵查中翻異前詞改稱對
    當時情形「沒有記憶」云云，則屬事後迴護被告之言，均非可採。綜述，本件事
    證已明，被告犯行洵堪認定，應依法論科。
二、核被告丙○○所為，係犯刑法第二百七十七條第一項之傷害罪。審酌被告僅基於
    一己之疑心揣測，不經詳究，即悍然持刀砍傷告訴人，殃及無辜，惡性甚重，犯
    後猶飾詞圖卸，未見悔意及其犯罪手段、告訴人所受傷害之輕重等情狀，量處如
    主文所示之刑。
三、扣案菜刀一把雖係被告持以犯罪所用之物，惟既取自乙○○之廚房，顯屬張女而
    非被告所有，依法自不得宣告沒收。
據上論斷，應依刑事訴訟法第二百九十九條第一項前段，刑法第二百七十七條第一項
，罰金罰鍰提高標準條例第一條前段，判決如主文。
本案經檢察官何祖舜到庭執行職務。
中      華      民      國    九十      年      十      月     十二     日
                              臺灣桃園地方法院刑事第三庭
                                  法  官  蔡榮澤
右正本證明與原本無異。
如不服本判決，應於判決送達後十日內向本院提出上訴狀( 應附繕本 )，上訴於
臺灣高等法院。
                                    書記官   劉德壽
中        華        民        國   九十   年   十   月    二十        日
附本件論罪科刑依據之法條：
刑法第二百七十七條第一項
傷害人之身體或健康者，處三年以下有期徒刑，拘役或一千元以下罰金。


司法院資訊處製作；財團法人民間司法改革基金會備份。
